臺灣臺中地方法院刑事判決　　　　　　　96年度易字第2037號
公　訴　人　臺灣臺中地方法院檢察署檢察官
被　　　告　丙○○
　　　　　　　　　　（現在臺灣臺中監獄執行中）
　　　　　　　　　　國民
上列被告因竊盜案件，經檢察官提起公訴（九十六年度偵字第七
七四五號），本院合議庭裁定改以簡式審判程序審理，判決如下
：
    主  文
丙○○共同犯如附表一所示之罪，均累犯，各處如附表二所示之
刑。應執行有期徒刑年。扣案之自製Ｌ型扳手、油壓剪各壹支
，均沒收。
    犯罪事實
一、丙○○(一)前於民國八十八年間，曾因違反槍砲彈藥刀械管制
    條例案件，經臺灣高等法院臺中分院判處有期徒刑一年，併
    科罰金新臺幣（下同）十萬元確定；(二)又於九十年間，因賭
    博及偽造文書案件，經本院分別判處有期徒刑六月及四月確
    定；又因妨害自由案件，經臺灣高等法院臺中分院判處有期
    徒刑十月確定，經檢察官聲請定應執行刑為有期徒刑一年六
    月在案，因(一)、(二)部分不合於定應執行刑之要件，因而接續
    執行，並於九十年八月十一日縮短刑期假釋出監（前開違反
    槍砲彈藥刀械管制條例併科十萬元部分，則於九十一年五月
    六日易服勞役執行完畢而出監），甫於九十二年五月二十九
    日假釋期滿未經撤銷，而以已執行論。詎丙○○猶不知悔改
    ，竟與陳志豪（另由臺灣高雄地方法院檢察署檢察官提起公
    訴）共同基於意圖為自己不法所有之犯意聯絡，分別為下列
    竊盜犯行：
  (一)於如附表一編號１所示之時間、地點，由陳志豪在一旁把風
    ，而由丙○○持客觀上足以對人之生命、身體、安全造成危
    險，而屬兇器之螺絲起子一支（未扣案），打破己○○停放
    於該處之如附表一編號１所示車輛之駕駛座旁三角窗玻璃後
    ，旋打開車門進入車內，再徒手扭轉車內之無線電機臺，將
    連結之電線拆開後，竊取己○○所有之如附表一編號１所示
    之車用無線電機臺一臺。
  (二)於如附表一編號２所示之時間、地點，見辛○○所有之車牌
    號碼ＶＩ─６１０８號自小客車停放於該處，無人看管，認
    有機可趁，乃由陳志豪把風，丙○○則持客觀上足以對人之
    生命、身體、安全造成危險，而屬兇器之自製Ｌ型扳手一支
    ，啟動該自小客車電門，而竊取該自小客車得手後，供其二
    人代步之使用。
  (三)嗣陳志豪駕駛上開竊得之車牌號碼ＶＩ─６１０８號自小客
    車搭載丙○○，於九十五年七月二十日凌晨一至二時許，行
    經高雄縣橋頭鄉○○村里○○路○路南巷五○號，蔡瑞玉所
    經營之「雙泰通運有限公司」之停車場旁，見該停車場內停
    放多輛營業用大貨車及拖板車，無人看管，認有機可趁，即
    由陳志豪將上開之自小客車停在該停車場外，負責把風及接
    應，丙○○則持客觀上足以對人之生命、身體、安全造成危
    險，而屬兇器之螺絲起子（未扣案）及油壓剪各一支，先以
    油壓剪剪破該停車場旁架設屬安全設備之鐵絲網圍籬（毀損
    部分，未據告訴）後，從破損之處進入該停車場內，再以螺
    絲起子，分別破壞如附表一編號３所示之甲○○所有，停放
    於該停車場內之車輛車窗開關，及打破如附表一編號４、５
    、７至９所示之被害人所有，停放於該停車場內之車輛駕駛
    座旁之車窗玻璃後（毀損部分，除戊○○業已提出告訴外，
    其餘均未據告訴），打開車門進入車內，或以徒手打開如附
    表一編號６所示，丁○○所有，停放於該停車場內之未上鎖
    之拖板車駕駛座車門進入車內，而均以徒手扭斷車內之無線
    電機臺所連結之電線之方式，竊取如附表一編號３至９所示
    被害人所有之車用無線電機臺各一臺得手後，丙○○與陳志
    豪乃駕駛上開竊得之自小客車，擬將上開竊得之車用無線電
    機臺，持往臺中縣大里市○○路「朝陽網咖」內，以每臺新
    臺幣（下同）四千元至五千元不等之價格，變賣換現，惟於
    同日凌晨三時許，丙○○與陳志豪駕車迴轉進入高雄縣橋頭
    鄉芋寮村廟邊巷內時，因形跡可疑，為警攔檢盤查，其二人
    因駕駛贓車，且車內尚有竊得之車用無線電機臺一批，乃拒
    絕停車接受盤查，而駕車加速逃逸，嗣因對路況不熟，而將
    車駛入死巷，且撞上圍牆，故乃棄車分成二路逃逸，而為在
    後追緝之員警於上開自小客車內，扣得上開自製Ｌ型扳手及
    油壓剪各一支，並起出丙○○與陳志豪所竊得之上開車用無
    線電機臺共八臺及零錢共一百八十二元。嗣丙○○以電話號
    碼0000－000000號行動電話（係陳志豪以其祖母
    汪秀景名義聲請，交由丙○○使用），撥打電話至岡山計程
    車行，呼叫由蔣宏儒駕駛計程車前往高雄縣橋頭鄉○○路口
    搭載其上車後，再聯絡陳志豪後，指示蔣宏儒前往白樹村途
    中搭載陳志豪上車，嗣二人於高雄縣橋頭鄉○○村○○○路
    與樹德路口，又遇警方攔檢，丙○○與陳志豪遂奪車門逃竄
    ，警方經蔣宏儒提供上開丙○○所使用之電話號碼後，調閱
    該行動電話通聯記錄分析，認陳志豪涉有重嫌，乃通知陳志
    豪到案說明，而查悉上情。
二、案經戊○○訴由高雄縣警察局岡山分局報告臺灣高雄地方法
    院檢察署檢察官呈請臺灣高等法院檢察署檢察長令轉臺灣臺
    中地方法院檢察署檢察官偵查起訴。
    理  由
一、訊據被告丙○○對於上揭犯罪事實均坦承不諱，並經證人即
    共犯陳志豪、證人即被害人辛○○、甲○○、癸○○、戊○○、丁○○、庚○○、乙○○、證人蔣宏儒、蔡瑞玉於警詢
    、偵查中、證人即被害人己○○、壬○○於警詢時均證述明
    確，且互核相符，復有證人己○○、甲○○、癸○○、戊○○、丁○○、庚○○、壬○○及乙○○領回其等所失竊之車
    用無線電機臺後所出具之贓物認領保管單各一紙、0000
    －000000號、0000－000000號行動電話之
    通聯調閱查詢單各一份、扣案贓證物照片十一張、車輛失竊
    車牌遺失作業－詳細資料畫面、車籍作業系統－查詢認可資
    料、高雄縣警察局車輛失竊證明單、高雄縣警察局尋獲電腦
    輸入單各一紙及現場照片三張附卷可稽，足認被告之自白與
    事實相符。從而，本件事證明確，被告共同加重竊盜犯行堪
    以認定，應予依法論科。
二、按刑法第三百二十一條第一項第三款所規定之攜帶兇器竊盜
    罪，係以行為人攜帶兇器竊盜為其加重條件，此所謂兇器，
    其種類並無限制，凡客觀上足對人之生命、身體、安全構成
    威脅，具有危險性之兇器均屬之，且祇須行竊時攜帶此種具
    有危險性之兇器為已足，並不以攜帶之初有行兇之意圖為必
    要，最高法院七十九年臺上字第五二五三號判例足資參照。
　　經查，被告丙○○於為本件加重竊盜犯行時所使用之螺絲起
    子、自製Ｌ型扳手、油壓剪等工具，均屬金屬材質，質地堅
    硬，其中自製Ｌ型扳手及螺絲起子頂端尖銳，油壓剪則足以
    剪斷硬物，客觀上均足以對於人之生命、身體構成威脅而具
    有危險性，顯屬兇器。又「雙泰通運有限公司」停車場旁所
    架設之鐵絲網圍籬係為防閑而設，屬安全設備之一種。是核
    被告就犯罪事實欄如附表一編號１、２所示之犯行，均係犯
    刑法第三百二十一條第一項第三款之攜帶兇器竊盜罪；就犯
    罪事實欄如附表一編號３至９所示之犯行，均係犯刑法第三
    百二十一條第一項第二款、第三款之攜帶兇器毀越安全設備
    竊盜罪。公訴人誤認被告就犯罪事實欄如附表一編號１所示
    竊取證人己○○所有之車用無線電機臺之時、地，亦係於九
    十五年七月二十日凌晨一時至二時許，在「雙泰通運有限公
    司」停車場內，乃認被告此部分犯行另有刑法第三百二十一
    條第一項第二款之毀越安全設備竊盜之加重情狀，然此僅為
    加重條件之增減，毋庸變更起訴法條，附此敘明。被告與共
    犯陳志豪二人就上開犯行，均有犯意聯絡及行為分擔，為共
    同正犯。被告上開多次加重竊盜行為間，均犯意各別，行為
    互殊，應予分論併罰。又被告(一)前於八十八年間，曾因違反
    槍砲彈藥刀械管制條例案件，經臺灣高等法院臺中分院判處
    有期徒刑一年，併科罰金十萬元確定；(二)又於九十年間，因
    賭博及偽造文書案件，經本院分別判處有期徒刑六月及四月
    確定；又因妨害自由案件，經臺灣高等法院臺中分院判處有
    期徒刑十月確定，經檢察官聲請定應執行刑為有期徒刑一年
    六月在案，因(一)、(二)部分不合於定應執行刑之要件，因而接
    續執行，並於九十年八月十一日縮短刑期假釋出監（前開違
    反槍砲彈藥刀械管制條例併科十萬元部分，則於九十一年五
    月六日易服勞役執行完畢而出監），甫於九十二年五月二十
    九日假釋期滿未經撤銷，而以已執行論等情，有臺灣臺中地
    方法院檢察署刑案資料查註紀錄表及臺灣高等法院被告前案
    紀錄表各一份在卷可參，其於有期徒刑執行完畢後五年內，
    再故意犯本件有期徒刑以上之數罪，均為累犯，應依刑法第
    四十七條第一項之規定，各加重其刑。爰審酌被告正值青壯
    ，不思循正途賺取金錢，恣意侵害他人財產權，惟念其犯罪
    手段尚屬平和，犯罪所得不多，且均已歸還被害人，犯後又
    坦承犯行，應有認錯悔過之意，態度良好等一切情狀，分別
    量處如附表二所示之刑，並定其應執行刑，以資懲儆。扣案
    之自製Ｌ型扳手、油壓剪各一支，均係被告所有，且分別供
    其與共犯陳志豪犯如犯罪事實欄附表一編號２及附表一編號
    ３至９所示竊盜犯行所使用之物，業據其於本院審理時供明
    在卷，應依刑法第三十八條第一項第二款之規定宣告沒收之
    。至被告持以竊取證人己○○等人之車用無線電機臺時所用
    之螺絲起子一支，雖為被告所有，且係供其與共犯陳志豪犯
    本件竊盜犯行所用之物，惟未扣案，又非違禁物，復無積極
    證據證明尚且存在，為免將來執行困難，爰不為沒收之宣告
    。
三、戊○○就被告毀損其車窗之部分，已於警詢中提出告訴，因
    該部分犯行與本案前揭論罪科刑之部分，屬數罪關係，不在
    本院審理範圍內，應由檢察官另行處理，附此敘明。
據上論斷，應依刑事訴訟法第二百七十三條之一第一項、第二百
九十九條第一項前段，刑法第二十八條、第三百二十一條第一項
第二款、第三款、第四十七條第一項、第五十一條第五款、第三
十八條第一項第二款，判決如主文。
本案經檢察官子○○到庭執行職務
中　　華　　民　　國　　96　　年　　 5　　月　　22　　日
　　　　　　　　　刑事第三庭法　官  郭妙俐
以上正本證明與原本無異。
如不服本判決，應於判決送達後十日內，向本院提出上訴狀。
　　　　　　　　　　　　　　書記官  陳玉芬
中　　華　　民　　國　　96　　年　　 5　　月　　22　　日
附表一：
┌──┬──────┬──────┬───┬───────────┐
│編號│行竊時間    │行竊地點    │被害人│竊得財物              │
├──┼──────┼──────┼───┼───────────┤
│ １ │95年7月19日 │高雄縣橋頭鄉│己○○│放置於車牌號碼666-HS號│
│    │凌晨1至2時許│五林村五林路│      │車輛內之KENWOOD廠牌TM-│
│    │（起訴書誤載│五林國小旁空│      │733 型黑色車用無線電機│
│    │為95年7月20 │地（起訴書誤│      │臺1 臺                │
│    │日）        │載為高雄縣橋│      │                      │
│    │            │頭鄉東林村里│      │                      │
│    │            │林東路鐵路南│      │                      │
│    │            │巷50號「雙泰│      │                      │
│    │            │通運有限公司│      │                      │
│    │            │」停車場內）│      │                      │
├──┼──────┼──────┼───┼───────────┤
│ ２ │95年7月20日 │高雄縣岡山鎮│辛○○│車牌號碼V1-6108號自   │
│    │凌晨零時許  │程香里懷德路│      │小客車                │
│    │            │20號前      │      │                      │
├──┼──────┼──────┼───┼───────────┤
│ ３ │95年7月20日 │高雄縣橋頭鄉│甲○○│置於車牌號碼KY-959號營│
│    │凌晨1至2時許│東林村里林東│      │業大貨車內之 KENWOOD廠│
│    │            │路鐵路南巷50│      │牌TM-733型黑色車用無線│
│    │            │號「雙泰通運│      │電機臺1臺             │
│    │            │有限公司」停│      │                      │
│    │            │車場內      │      │                      │
├──┼──────┼──────┼───┼───────────┤
│ ４ │95年7月20日 │同上        │癸○○│置於車牌號碼755-HS號營│
│    │凌晨1至2時許│            │      │業大貨車內之 KENWOOD廠│
│    │            │            │      │牌TM-733型黑色車用無線│
│    │            │            │      │電機臺1臺             │
├──┼──────┼──────┼───┼───────────┤
│ ５ │95年7月20日 │同上        │戊○○│置於車牌號碼965-GZ號營│
│    │凌晨1至2時許│            │      │業大貨車內之 KENWOOD廠│
│    │            │            │      │牌TM-V7A型、機件號碼40│
│    │            │            │      │400051號、黑色車用無線│
│    │            │            │      │電機臺1臺             │
├──┼──────┼──────┼───┼───────────┤
│ ６ │95年7月20日 │同上        │丁○○│置於車牌號碼6K-541號拖│
│    │凌晨1至2時許│            │      │板車內之KENWOOD 廠牌TM│
│    │            │            │      │-V7A型黑色車用無線電機│
│    │            │            │      │臺1臺                 │
├──┼──────┼──────┼───┼───────────┤
│ ７ │95年7月20日 │同上        │庚○○│置於車牌號碼JF-J30號營│
│    │凌晨1至2時許│            │（起訴│業大貨車內之KENWOOD廠 │
│    │            │            │書誤載│牌TM-733型黑色車用無線│
│    │            │            │為葉宏│電機臺1臺             │
│    │            │            │勳）  │                      │
├──┼──────┼──────┼───┼───────────┤
│ ８ │95年7月20日 │同上        │壬○○│置於車牌號碼557-HG營號│
│    │凌晨1至2時許│            │      │業大貨車內之 KENWOOD廠│
│    │            │            │      │牌TM-733型黑色車用無線│
│    │            │            │      │電機臺1臺             │
│    │            │            │      │                      │
├──┼──────┼──────┼───┼───────────┤
│ ９ │95年7月20日 │同上        │乙○○│置於車牌號碼685-HB號營│
│    │凌晨1至2時許│            │      │業大貨車內 KENWOOD廠牌│
│    │            │            │      │TM-V7A型黑色車用無線電│
│    │            │            │      │機臺1臺、回數票數張及 │
│    │            │            │      │零錢新臺幣182元       │
└──┴──────┴──────┴───┴───────────┘
附表二：
┌──┬───┬─────────────┬──────┬────┐
│編號│犯  行│　　　所　犯　法　條      │宣   告   刑│宣告沒收│
│    │      │　　　罪　　　　　名      │            │之物    │
├──┼───┼─────────────┼──────┼────┤
│ １ │附表一│刑法第321條第1項第3款     │有期徒刑捌月│無      │
│    │編號１│攜帶兇器竊盜罪            │            │        │
├──┼───┼─────────────┼──────┼────┤
│ ２ │附表一│刑法第321條第1項第3款     │有期徒刑拾壹│扣案之Ｌ│
│    │編號２│攜帶兇器竊盜罪            │月          │型扳手壹│
│    │      │                          │            │支      │
├──┼───┼─────────────┼──────┼────┤
│ ３ │附表一│刑法第321條第1項第2、3款  │有期徒刑捌月│扣案之油│
│    │編號３│攜帶兇器毀越安全設備竊盜罪│            │壓剪壹支│
├──┼───┼─────────────┼──────┼────┤
│ ４ │附表一│刑法第321條第1項第2、3款  │有期徒刑捌月│同　上  │
│    │編號４│攜帶兇器毀越安全設備竊盜罪│            │        │
├──┼───┼─────────────┼──────┼────┤
│ ５ │附表一│刑法第321條第1項第2、3款  │有期徒刑捌月│同　上  │
│    │編號５│攜帶兇器毀越安全設備竊盜罪│            │        │
├──┼───┼─────────────┼──────┼────┤
│ ６ │附表一│刑法第321條第1項第2、3款  │有期徒刑捌月│同　上  │
│    │編號６│攜帶兇器毀越安全設備竊盜罪│            │        │
├──┼───┼─────────────┼──────┼────┤
│ ７ │附表一│刑法第321條第1項第2、3款  │有期徒刑捌月│同　上  │
│    │編號７│攜帶兇器毀越安全設備竊盜罪│            │        │
├──┼───┼─────────────┼──────┼────┤
│ ８ │附表一│刑法第321條第1項第2、3款  │有期徒刑捌月│同　上  │
│    │編號８│攜帶兇器毀越安全設備竊盜罪│            │        │
├──┼───┼─────────────┼──────┼────┤
│ ９ │附表一│刑法第321條第1項第2、3款  │有期徒刑捌月│同　上  │
│    │編號９│攜帶兇器毀越安全設備竊盜罪│            │        │
└──┴───┴─────────────┴──────┴────┘
附錄本案論罪科刑法條全文
刑法第三百二十一條：
犯竊盜罪而有下列情形之一者，處六月以上、五年以下有期徒刑
：
一  於夜間侵入住宅或有人居住之建築物、船艦或隱匿其內而犯
　　之者。
二  毀越門扇、牆垣或其他安全設備而犯之者。
三  攜帶兇器而犯之者。
四  結夥三人以上而犯之者。
五  乘火災、水災或其他災害之際而犯之者。
六  在車站或埠頭而犯之者。
前項之未遂犯罰之。
